臺灣雲林地方法院刑事判決　　　　　　　　　　　　　九十三年度易字第三七九號
　　公　訴　人　臺灣雲林地方法院檢察署檢察官
　　被　　　告　甲○○
　　　　　　　　丙○○
右列被告等因恐嚇取財等案件，經檢察官聲請簡易判決處刑（九十二年度偵字第三五
五四號），本院虎尾簡易庭認為不宜簡易判決處刑（九十三年度虎簡字第一七二號）
，移請通常訴訟程序判決，被告二人自白犯罪，本院於告以要旨，並聽取當事人之意
見後，裁定進行簡式審判程序，判決如左：
    主  文
甲○○竊盜，累犯，處有期徒刑肆月，扣案之機車鑰匙壹支沒收之；又共同意圖為自
己不法之所有，以恐嚇使人將本人之物交付，累犯，處有期徒刑拾月，扣案之安全帽
貳頂沒收之，應執行有期徒刑壹年，扣案之機車鑰匙壹支、安全帽貳頂沒收之。
丙○○共同意圖為自己不法之所有，以恐嚇使人將本人之物交付，處有期徒刑柒月，
扣案之安全帽貳頂沒收之。
    事實及理由
壹、構成犯罪事實：
一、甲○○、丙○○素行不佳，二人均有多次施用毒品之前科紀錄。甲○○前又因過
    失傷害、公共危險案件及竊盜案件，經本院判處應執行刑有期徒刑一年二月、有
    期徒刑十月，經接續執行，於民國九十一年三月六日假釋出獄，於九十一年十二
    月二十九日假釋期滿執行完畢。
二、甲○○意圖為自己不法所有，於九十二年八月十一日晚上十時許，在雲林縣崙背
    鄉○○村○○路旁，見車號ＫＶＳ－７１３號重型機車停放於該處（該車為乙○○持有，於九十二年八月四日晚上七時許，在雲林縣虎尾鎮○○里○○路一一六
    號前發現失竊，同日晚上十時許向警方報案），即以其自備之鑰匙一支，插入機
    車鑰匙孔內，開啟電門，見機車無法發動，甲○○即返家拿取汽油，加入該重型
    機車內，而發動引擎，竊取該機車，得手後據為己有，供給騎用。
三、丙○○因施用毒品，缺錢購毒，即與甲○○基於意圖為自己不法所有之犯意聯絡
    （甲○○另起不法所有之犯意），於九十二年八月十六日晚上，由甲○○騎乘上
    開竊得之機車，後載丙○○，共同外出尋找作案目標。甲○○並提供其所有之安
    全帽二頂，一人各戴一頂，作為犯案工具，以利犯案得逞。於同日晚上八時許，
    其二人騎乘機車行至雲林縣崙背鄉○○村○○路二號附近，見丁○○騎乘機車經
    過該處，甲○○即騎乘機車往前逼近攔截，丁○○將機車停於路旁後，甲○○即
    以手拍肚子，作勢腰間藏有兇器，向丁○○恐嚇稱：「交出身上財物」，丙○○
    則在旁伺機行動，丁○○見狀心生畏懼，而將其身上持有之現金新臺幣（下同）
    七百元、「摩托羅拉」廠牌手機一支等物交出來，放在其機車菜籃上，甲○○拿
    取現金及手機後，據為己有，並即騎乘機車離去。
四、嗣於九十三年八月十七日，為警循線查獲，並在甲○○同意下，搜索甲○○住處
    （雲林縣崙背鄉○○村○鄰○○路三十一號），發現乙○○失竊之機車及丁○○
    遭恐嚇取財之手機，並扣得甲○○所有，供其犯案所用之上開機車鑰匙一支、及
    其與丁○○犯案所用之安全帽二頂。
五、案經雲林縣警察局西螺分局報告臺灣雲林地方法院檢察署檢察官偵查後聲請簡易
    判決處刑。
貳、認定犯罪事實所憑之證據及理由：
一、被告二人於審判中之自白，及其二人於警詢、檢察官面前之供述筆錄。
二、被害人乙○○、丁○○於審判中之陳述，及其二人之警詢筆錄：證明其二人財物
    損失之時地、過程、及事後報案等情。
三、贓物認領保管單、車輛竊盜、車牌失竊資料個別查詢報表－查詢車輛認可資料：
    證明案發後尋獲之機車、手機確為被害人乙○○、丁○○持有。
四、扣案之機車鑰匙一支、安全帽二頂：證明被告二人所用之犯案工具。
、論罪科刑之理由：
一、被告甲○○所為，係犯刑法第三百二十條第一項之竊盜罪、同法第三百四十六條
    第一項之恐嚇取財罪。被告丙○○所為，係犯同法第三百四十六條第一項之恐嚇
    取財罪。被告二人所犯恐嚇取財罪，有犯意聯絡，行為分擔，為共同正犯。被告
    甲○○前因過失傷害、公共危險案件及竊盜案件，經本院判處應執行刑有期徒刑
    一年二月、有期徒刑十月，經接續執行，於九十一年三月六日假釋出獄，於九十
    一年十二月二十九日假釋期滿執行完畢，有臺灣高等法院被告全國前案紀錄表在
    卷可參，其於五年內再犯本案二罪，均為累犯，依法均加重其刑。被告甲○○所
    犯上開二罪，犯意個別，罪名互殊，應予分論併罰。
二、本院審酌：被告甲○○、丙○○二人於犯本案前已有多次施用毒品紀錄，幾經觀
    察勒戒、強制戒治處分，被告甲○○前尚犯有竊盜、公共危險、過失傷害等案件
    ，有上述紀錄表可憑，其二人素行不佳，被告甲○○素行更差。被告丙○○於審
    判中供稱係因施用毒品缺錢才犯案，被告甲○○於審判中供稱竊盜機車是供代步
    使用，恐嚇取財部分，被告甲○○則辯稱不知道所得款項作何用途，被害人丁○○於警詢中復供稱被告丙○○係其姑表兄弟，是由被告二人之犯罪動機及其作案
    目標，足認被告二人品行不端。於恐嚇取財罪部分，被告丙○○係坐於機車後座
    ，藉機行事，被告甲○○則下手恐嚇並拿取被害人交付之財物，被告甲○○之犯
    罪情節顯較被告丙○○為重。被告二人於犯後坦白犯行，惟於恐嚇取財罪部分，
    被告甲○○仍於審判中推卸責任，辯稱財物均係丙○○拿走，直至被害人丁○○
    陳稱財物係由被告甲○○取走後，被告甲○○始改稱財物係其取得，但對犯罪所
    得之現金作何使用，被告甲○○又辯稱其不知道，被告甲○○意在逃避責任，甚
    為明顯，由上足見被告丙○○之犯後態度，顯較被告甲○○為佳，並被告二人犯
    罪所得之財物非鉅，於恐嚇取財罪部分，被告丙○○於事後未分得犯罪所得，及
    被害人乙○○、丁○○到庭均表示願意原諒被告二人之意，被告甲○○供稱其目
    前在台北有工作，並其他一切情狀，各量處如主文所示之刑。被告甲○○部分，
    並定其應執行刑。扣案之機車鑰匙一支、安全帽二頂，均為被告甲○○所有；機
    車鑰匙為被告甲○○竊車所用之物，安全帽二頂，為被告二人恐嚇取財所用之物
    ，依法均宣告沒收之。
肆、應適用之法條
依據刑事訴訟法第四百五十二條、第二百七十三條之一第一項、第二百九十九條第一
項前段，刑法第二十八條、第三百二十條第一項、第三百四十六條第一項、第四十七
條、第五十一條第五款、第三十八條第一項第二款，罰金罰鍰提高標準條例第一條前
段， 判決如主文。
中      華      民      國      九十三      年      十二    月    八    日
                                        臺灣雲林地方法院刑事第一庭
                                            法  官  侯廷昌
右正本證明與原本無異。
如不服本判決，應於判決送達後十日內向本院提出上訴狀( 應附繕本 )。
                                            書記官  馮善詮
中      華      民      國      九十三      年      十二    月    八    日
附錄法條：刑法第三百二十條第一項、第三百四十六條第一項
中華民國刑法第三百二十條
 (普通竊盜罪、竊佔罪)
意圖為自己或第三人不法之所有，而竊取他人之動產者，為竊盜罪，處五
年以下有期徒刑、拘役或五百元以下罰金。
意圖為自己或第三人不法之利益，而竊佔他人之不動產者，依前項之規定
處斷。
前二項之未遂犯罰之。
中華民國刑法第三百四十六條
 (單純恐嚇罪)
意圖為自己或第三人不法之所有，以恐嚇使人將本人或第三人之物交付者
，處六月以上五年以下有期徒刑，得併科一千元以下罰金。
以前項方法得財產上不法之利益，或使第三人得之者，亦同。
前二項之未遂犯罰之。
